# 关于售后租回形成融资租赁的账务处理

提问人：renaiqiang 时间：2019-03-30 20:35:01
1 月 1 日，A公司向 B 融资租赁公司出售设备一批，再融资租赁回来，B向 A提供 300 万资金，同时 A 向B 支付 30 万的保证金和 9 万的融资手续费，A 公司实际融资额为 261 万，租赁期限 2 年，每月末支付租金136,230.00 元，连续支付 24 期，保证金可以在最后几期抵付租金。租赁期结束，设备无偿归 A 公司所有。账务处理如下：
借：银行存款 2,610,000.00
未确认融资费用 331,980.00
其他应收款-B 300,000.00
贷：长期应付款 -B 3,241,980.00
1 内含报酬率如何计算
2 租赁时点，账务处理是否正确？正确的该是什么？

回答人：chenyiwei
请参考《计学撮要 2018 》之 “问题 4-2-3（涉及保证金和服务费并考虑可抵扣增值税进项税额影响的融资租赁业务的综合案例）”、“问题4-2-4（融资租赁手续费的账务处理）”。